【裁判字號】    97,易,210
【裁判日期】    970630
【裁判案由】    竊盜
【裁判全文】
臺灣嘉義地方法院刑事判決               97年度易字第210號
公  訴  人  臺灣嘉義地方法院檢察署檢察官
被      告  甲○○
上列被告因竊盜案件，經檢察官提起公訴（九十七年度偵字第二
四四七號），本院判決如下：
    主  文
甲○○竊盜，累犯，處有期徒刑肆月，如易科罰金，以新臺幣壹
仟元折算壹日，並應於刑之執行完畢或赦免後，令入相當處所，
施以監護參年。
    事  實
一、甲○○前因竊盜案件，經本院於民國九十六年四月二十四日
    以九十六年度嘉簡字第六七二號判決判處有期徒刑五月，如
    易科罰金，以新臺幣一千元折算一日確定，又因竊盜等案件
    ，經本院於九十六年六月二十九日以九十六年度易字第二七
    四號判決分別判處有期徒刑五月及三月，並定應執行刑為有
    期徒刑七月確定，上開案件嗣經本院裁定減刑並定應執行刑
    為有期徒刑七月確定，於九十六年十一月二十六日執行完畢
    。猶不知悔改，於認知功能受損情況下，因精神障礙或其他
    心智缺陷，致其辨別行為違法或依其辨識而為行為之能力，
    顯著減低，竟基於意圖為自己不法所有之犯意，於九十七年
    三月三十日下午至位於嘉義市○○街一九五號「華州飯店」
    投宿前某時，進入乙○○所有位於嘉義市○○路二六二巷一
    號無人居住之建物內，竊取乙○○所有如附表所示之物品，
    得手後正欲離去之際，遭乙○○之大嫂丙○○○撞見後逃逸
    。嗣於九十七年四月一日下午五時許，甲○○復行經乙○○
    上址住處前，為丙○○○發覺，通知乙○○報警查獲，並在
    甲○○身上起獲如附表所示之物，始悉上情。
二、案經嘉義市政府警察局第二分局報告臺灣嘉義地方法院檢察
    署檢察官偵查起訴。
    理  由
一、按被告以外之人於審判外之陳述，經當事人於審判程序同意
    作為證據，法院審酌該言詞陳述或書面陳述作成時之情況，
    認為適當者，亦得為證據。當事人、代理人或辯護人於法院
    調查證據時，知有第一百五十九條第一項不得為證據之情形
    ，而未於言詞辯論終結前聲明異議，視為有前項之同意，刑
    事訴訟法第一百五十九條之五定有明文。查本件認定事實所
    引用之陳述證據，經本院於審理時提示被告甲○○表示無意
    見，迄於言詞辯論終結前亦未聲明異議，可認為同意作為證
    據，本院審酌該陳述證據之取得過程並無瑕疵，與本案待證
    事實間復具有相當之關聯性，以之為本案證據尚無不當，自
    得採為證據。
二、訊據被告甲○○矢口否認上開竊盜犯行，辯稱：被害人乙○○、丙○○○所指九十七年三月三十日下午五時許遭竊時，
    其在華州飯店睡覺，並未外出，且如附表所示之物係其自己
    所有，非由被害人乙○○家中竊得云云。經查：
  (一)上開事實，業據證人即被害人乙○○（見警卷第一二至一四
    頁、偵查卷第二四頁、本院卷第七○至七二頁）、證人即目
    睹被告行竊之丙○○○（見警卷第一五至一七頁、偵查卷第
    二三、二四頁、本院卷第六七至七○頁）於警詢、偵查及本
    院指證綦詳，並有被害人乙○○立具之被害報告單（見警卷
    第二三頁）、贓物認領保管單（見警卷第二四頁）及現場照
    片（見警卷第二八、三○頁）、遭竊物品照片（見警卷第二
    九頁、本院卷第七六、七七頁）在卷可稽。
  (二)證人即華州飯店服務生丁○○固於本院證稱：被告於九十七
    年三月三十日下午四時至五時許，確有進入華州飯店休息，
    嗣於翌日凌晨一時許退房等語（見本院卷第一○○頁），惟
    證人丁○○於本院作證時，距案發時間已近三個月，且每日
    住宿、休息之客人不少，證人丁○○復證稱：華州飯店並未
    登記休息客人之資料，故無被告當日登記休息之紀錄等語（
    見本院卷第一○三頁），則證人丁○○是否能就被告於九十
    七年三月三十日下午進入華州飯店之確切時間記憶清楚，顯
    有疑問。況乙○○於警詢、偵查及本院均證稱：在被告身上
    起獲如附表所示之物為其所有等語（見警卷第一四頁、偵查
    卷第二四頁、本院卷第七一頁），且證人丙○○○於警詢、
    偵查及本院均證稱：九十七年三月三十日下午，確有見被告
    在乙○○位於嘉義市○○路上址建物內行竊，被告並向伊說
    「這是我家」，伊回答「這是我家，不是你家」等情不移（
    見警卷第一六頁、偵查卷第二三、二四頁、本院卷第六七至
    六九頁），證人丙○○○於本院復證稱：看到被告時間約有
    一、二分鐘，距離約一兩步遠，確定不會認錯人等語（見本
    院卷第六九、七○頁），衡以證人丙○○○有與被告近距離
    對話約一、二分鐘，其對被告當為印象深刻，應無誤認之可
    能，其與被告亦無宿怨或嫌隙，衡情無設詞攀誣之理，堪認
    被告確有於九十七年三月三十日下午至乙○○位於嘉義市○○路上址建物內竊取如附表所示財物之行為。至證人丙○○○雖於警詢、偵查及本院均證稱：係於九十七年三月三十日
    下午五時許，見被告在乙○○位於嘉義市○○路上址建物內
    行竊等語，然證人丙○○○於猝見被告行竊之際，心裡自當
    飽受驚嚇及慌張，則其所指遭竊時間與實際時間有所出入，
    亦無違常情，自難僅因所述時間與證人丁○○所述時間有所
    出入，即認全屬不可採信。
  (三)綜上所述，本案事證明確，被告所辯無非事後卸責之詞，不
    足採信，其犯行堪以認定。
三、核被告所為，係犯刑法第三百二十條第一項之竊盜罪。又被
    告前因竊盜案件，經本院於九十六年四月二十四日以九十六
    年度嘉簡字第六七二號判決判處有期徒刑五月，如易科罰金
    ，以新臺幣一千元折算一日確定，又因竊盜等案件，經本院
    於九十六年六月二十九日以九十六年度易字第二七四號判決
    分別判處有期徒刑五月及三月，並定應執行刑為有期徒刑七
    月確定，上開案件嗣經本院裁定減刑並定應執行刑為有期徒
    刑七月確定，於九十六年十一月二十六日執行完畢，有臺灣
    高等法院被告前案紀錄表附卷足憑，其受徒刑之執行完畢後
    ，五年內故意再犯本案有期徒刑以上之罪，為累犯，應依刑
    法第四十七條第一項規定加重其刑。又被告經本院囑託行政
    院國軍退除役官兵輔導委員會嘉義榮民醫院（下稱嘉義榮民
    醫院）鑑定結果認：個案（即被告）於犯案當時並無明顯的
    幻聽，但其認知功能處在受損的情況下，個案對整個犯案行
    為堅持並無起訴中所述，並由與個案會談中個案所表現出之
    行為與思考邏輯，判斷個案極可能受精神障礙或其他心智缺
    陷致其辨識行為違法或依其辨識而行為之能力有顯著減低之
    情形等語，有該院鑑定書附卷可稽（見本院卷第八一至八七
    頁），足認被告於為本案行為時因精神障礙或其他心智缺陷
    ，致其辨識行為違法依其辨識而行為之能力之能力，顯著減
    低，併依刑法第十九條第二項規定減輕其刑，並先加後減之
    。爰審酌被告前有竊盜前案紀錄之素行，於認知功能受損情
    況下而為本件犯行，徒手行竊之犯罪手段，所竊得之財物價
    值，犯後猶飾詞否認，迄未與被害人達成民事和解等一切情
    狀，量處如主文所示之刑，並諭知易科罰金之折算標準，以
    資懲儆。又參酌被告本案行為情狀，且上開嘉義榮民醫院鑑
    定書亦載：考量個案之犯行、前科紀錄與其鑑定當時所表現
    之言行舉止，個案極有可能因受其精神狀況之影響，有再犯
    或危害公共安全之可能等情，故為被告之利益及避免對社會
    治安再次造成影響，實有施以監護治療之必要，爰依刑法第
    八十七條第二項、第三項之規定，併諭知其於刑之執行完畢
    或赦免後，令入相當處所，施以監護三年，以收個人治療及
    社會防衛之效，但執行中認無繼續執行之必要者，法院得免
    其處分之執行。
據上論斷，應依刑事訴訟法第二百八十四條之一、第二百九十九
條第一項前段，刑法第三百二十條第一項、第四十七條第一項、
第十九條第二項、第四十一條第一項前段、第八十七條第二項、
第三項，刑法施行法第一條之一第一項、第二項前段，判決如主
文。
本案經檢察官陳志川到庭執行職務。
中    華    民    國  九十七  年    六    月   三十   日
                  刑事第三庭    法  官  鄭雅文
以上正本證明與原本無異。
如不服本判決，應於判決送達後十日內向本院提出上訴狀，上訴
書狀依法應敘述具體理由，如未敘述具體理由者，應於上訴期間
屆滿後二十日內補提理由書於本院（均應附繕本）。告訴人或被
害人如對於本判決不服者，應具備理由請求檢察官上訴，其上訴
期間之計算係以檢察官收受判決正本之日期為準。
中    華    民    國  九十七  年    六    月   三十   日
                                書記官  鄭翔元
附錄論罪科刑法條：
刑法第三百二十條第一項
意圖為自己或第三人不法之所有，而竊取他人之動產者，為竊盜
罪，處五年以下有期徒刑、拘役或五百元以下罰金。
附表
 ┌───┬─────────┬─────────────┐
 │編  號│品              名│數                      量│
 ├───┼─────────┼─────────────┤
 │一    │手鍊              │一條                      │
 ├───┼─────────┼─────────────┤
 │二    │項鍊（含墜子）    │一條                      │
 ├───┼─────────┼─────────────┤
 │三    │戒指              │一只                      │
 ├───┼─────────┼─────────────┤
 │四    │縫紉專用工具      │一只                      │
 ├───┼─────────┼─────────────┤
 │五    │文石              │一塊                      │
 ├───┼─────────┼─────────────┤
 │六    │新臺幣五十元      │一枚                      │
 │      ├─────────┼─────────────┤
 │      │新臺幣十元        │九枚                      │
 │      ├─────────┼─────────────┤
 │      │新臺幣五元        │四枚                      │
 │      ├─────────┼─────────────┤
 │      │新臺幣一元        │十三枚                    │
 │      ├─────────┼─────────────┤
 │      │                  │共計新臺幣一百七十三元    │
 ├───┼─────────┼─────────────┤
 │七    │港幣五元          │一枚                      │
 ├───┼─────────┼─────────────┤
 │八    │新加坡幣五十分（起│一枚                      │
 │      │訴書誤載為五十元）│                          │
 ├───┼─────────┼─────────────┤
 │九    │美金一元          │二枚                      │
 └───┴─────────┴─────────────┘


司法院資訊處製作；財團法人民間司法改革基金會備份。
